【裁判字號】    89,易,1574
【裁判日期】    890802
【裁判案由】    傷害
【裁判全文】
臺灣臺南地方法院刑事判決                        八十九年度易字第一五七四號
    公  訴  人  臺灣台南地方法院檢察署檢察官
    被      告  甲○○
右列被告因傷害案件，經檢察官提起公訴（八十九年度偵字第四九七八號），本院判
決如左：
    主  文
甲○○傷害人之身體，處拘役伍拾日，如易科罰金，以參佰元折算壹日。
    事  實
一、甲○○於民國八十九年四月十六日上午九時許，在台南市○○路五百六十四號之
    泡沫紅茶店前，因遺產問題與其兄乙○○發生爭執，竟基於傷害人身體之犯意，
    持安全帽毆打乙○○，致乙○○受有臉部五Ｘ０點二公分擦傷、一Ｘ一公分血腫
    三處、０點八Ｘ０點二Ｘ０點五公分裂傷、二Ｘ一公分血腫、二Ｘ０點三公分Ｘ
    ０點五公分裂傷，頸部一Ｘ０點二公分擦傷之傷害。
二、案經乙○○訴請台灣台南地方法院檢察署檢察官偵查起訴。
    理  由
一、訊據被告甲○○固坦承於右揭時地與告訴人乙○○為財產問題發生爭執，惟矢口
    否認持安全帽毆打告訴人，辯稱僅是和告訴人拉扯及推來推去而已，是告訴人拿
    一支棍子打伊臉部云云。經查：右揭犯罪事實，業據告訴人乙○○指訴綦詳，並
    有行政院衛生署台南醫院驗傷證明書一紙在卷足憑；被告於偵查中，檢察官訊問
    被告有無以安全帽打乙○○，被告稱「是因遺產問題發生爭執．．，是乙○○用
    鐵棍打我，我也有受傷，我沒有驗傷，是雙方發生爭執受傷的」（見偵查卷第十
    一頁背面），足認被告與乙○○發生爭執後，雙方互毆，導致告訴人受傷。且告
    訴人所受之傷害，有多數血腫及裂傷，此有上揭驗傷證明書可憑，該傷害應是以
    硬物擊打所造成，告訴人指訴被告以安全帽毆打，應與事實相符。被告如確僅「
    拉」、「推」告訴人，應不可能造成告訴人前揭傷害。本件事證明確，被告犯行
    ，洵堪認定。
二、核被告所為係犯刑法第二百七十七條第一項之罪。爰審酌被告與告訴人間係兄與
    弟關係、被告因遺產分配問題多次傷害告訴人（參見卷附本院八十五年度易字第
    四二五二號判決）、告訴人所受傷害程度及被告犯罪否認犯行態度不佳等一切情
    狀，量處如主文所示之刑，並諭知易科罰金之折算標準，以資懲儆。
三、據上論斷，應依刑事訴訟法第二百九十九條第一項前段，刑法第二百七十七條第
    一項、第四十一條，罰金罰鍰提高標準條例第一條前段、第二條，判決如主文。
中    華    民    國      八十九      年      八      月        二      日
                                  臺灣臺南地方法院刑事第四庭
                                      法  官  張  麗  娟
右正本證明與原本無異
如不服本判決應於送達後十日內向本院提出上訴。（應附繕本）
     書記官  陳  怡  吟
中    華    民    國      八十九      年      八      月        二      日
附錄法條：
刑法第二百七十七條第一項
傷害人之身體或健康者，處三年以下有期徒刑，拘役或一千元以下罰金。


司法院資訊處製作；財團法人民間司法改革基金會備份。
